【裁判字號】    97,訴,1440
【裁判日期】    970618
【裁判案由】    偽造文書等
【裁判全文】
臺灣彰化地方法院刑事判決              97年度訴字第1440號
公  訴  人  臺灣彰化地方法院檢察署檢察官
被      告  甲○○
上列被告因偽造文書等案件，經檢察官提起公訴（97年度偵字第
4105號），本院依簡式審判程序判決如下：
    主  文
甲○○犯行使偽造信用卡罪，累犯，處有期徒刑伍月，如易科罰
金，以新臺幣壹仟元折算壹日。如附表所示之物及署押均沒收。
  犯罪事實及理由
一、本件犯罪事實除補充及更正如下外，其餘均與檢察官起訴書
    之記載相同，茲引用之（如附件）：
    被告前於民國86年間，因違反麻醉藥品管理條例案件，經法
    院判處有期徒刑5 年2 月確定；又於87年間，因偽造印文罪
    ，經法院判處有期徒刑6 月確定。嗣二案定應執行刑為有期
    徒刑5年4月確定，於93年12月25日執行完畢。
二、本件證據除補充被告於本院審理時之自白外，其餘亦均與檢
    察官起訴書之記載相同，茲引用之（如上附件）。
三、核被告所為，係犯刑法第201 條之1 第2 項之行使偽造信用
    卡罪、同法第216 條、第210 條之行使偽造私文書罪、同法
    第339 條第3 項、第1 項之詐欺取財未遂罪。被告偽造署押
    之行為，均係偽造私文書之部分行為；偽造私文書後復持以
    行使，偽造之低度行為應為行使之高度行為所吸收，均不另
    論罪。其所犯上開3 罪間，係一行為觸犯數罪名，侵害不同
    法益，屬想像競合，應從一重之行使偽造信用卡罪處斷。檢
    察官認被告所犯上開行使偽造信用卡與詐欺取財未遂罪間，
    犯意個別、行為互殊，容有所誤，附此敘明。
四、量刑理由：
    被告前科多起，且前已有偽造印文之紀錄乙節，有臺灣高等
    法院被告前案紀錄表可證。詎被告為貪圖近利，竟購買偽造
    之信用卡前往賣場任意刷取，冀圖平白取得財物，顯有惡性
    ，並影響社會金融秩序，危害亦非輕微，幸特約商店人員機
    警查覺有異，未有財物損失，及其犯罪之動機、方法、手段
    、所生危害，暨犯後自始坦承犯行、態度良好等一切情狀，
    量處如主文所示之刑，並諭知易科罰金之折算標準。
五、如附表編號一所示、扣案之偽造信用卡三張，應依刑法第20
    5 條宣告沒收。另附表編號二所示、被告偽造之台灣銀行信
    用卡背面、簽帳單商店存根聯及客戶購物滿意保證書之「陳
    思威」署押及偽造之HSBC香港上海匯豐銀行信用卡二張背面
    之「古力克」署名各1 枚，均應依同法第219 條規定宣告沒
    收。
六、應適用之法條：
    (一)刑事訴訟法第273 條之1 第1 項，第299 條第1 項前段
        、第310 條之2 、第454 條第2 項。
    (二)刑法第201 條之1 第2 項、第216 條、第210 條、第33
        9 條第3 項、第1 項、第55條、第47條第1 項、第41條
        第1項前段、第205 條、第219 條。
    (三)刑法施行法第1條之1第1項、第2項。
七、(一)按本判決係依刑事訴訟法第310條之2、第454條第2項製
        作，依法僅需記載當事人欄、主文、犯罪事實、證據名
        稱、應適用之法條及得於10日內上訴之旨，並得以簡略
        方式為之；如認定之犯罪事實、證據及應適用之法條，
        與檢察官聲請簡易判決處刑書或起訴書之記載相同者，
        得引用之。
    (二)又上揭所指應記載之「犯罪事實」，揆諸同法第308條
        後段原關於有罪之判決書應記載「事實」之規定，已修
        正為應記載「犯罪事實」，核其修正之立法理由，即指
        明「犯罪事實」，係指符合犯罪構成要件之具體社會事
        實。是以構成犯罪事實以外之其他適用法律事實，例如
        刑罰加重（含累犯在內)或減輕事由等，自可無須在「
        犯罪事實」欄中記載（法院辦理刑事訴訟案件應行注意
        事項第14 4點參照），惟仍應於主文中予以表明，並於
        應適用之法條欄予以引用。
八、如不服本件判決，得自收受送達之日起10日內，向本院提起
    上訴。
本案經檢察官吳曉婷到庭執行職務。
中    華    民    國    97    年    6     月    18    日
                  刑事第四庭    法  官  周淡怡
以上正本證明與原本無異。
如不服本判決，應於判決送達後10日內，向本院提出上訴書狀，
上訴書狀應「敘述具體上訴理由」，並按他造當事人之人數附繕
本。「切勿逕送上級法院」。
告訴人或被害人對於判決如有不服具備理由請求檢察官上訴者，
其上訴期間之計算係以檢察官收受判決正本之日期為準。
中    華    民    國    97    年    6     月    18    日
                                書記官  劉玫金
附表：
編號一、扣案之偽造臺灣銀行信用卡壹張及偽造之HSBC香港上海
        匯豐銀行信用卡貳張。
編號二、扣案之偽造台灣銀行信用卡壹張背面、簽帳單商店存根
        聯（附於警卷第22頁）及客戶購物滿意保證書（附於警
        卷第21頁）上「陳思威」之署押各壹枚及偽造之HSBC香
        港上海匯豐銀行信用卡貳張背面之「古力克」署名各壹
        枚。
附錄論罪科刑法條全文
中華民國刑法第201條之1
（偽造變造金融卡等之電磁紀錄物與行使罪）
意圖供行使之用，而偽造、變造信用卡、金融卡、儲值卡或其他
相類作為簽帳、提款、轉帳或支付工具之電磁紀錄物者，處一年
以上七年以下有期徒刑，得併科三萬元以下罰金。
行使前項偽造、變造之信用卡、金融卡、儲值卡或其他相類作為
簽帳、提款、轉帳或支付工具之電磁紀錄物，或意圖供行使之用
，而收受或交付於人者，處五年以下有期徒刑，得併科三萬元以
下罰金。
中華民國刑法第210條
（偽造變造私文書罪）
偽造、變造私文書，足以生損害於公眾或他人者，處5 年以下有
期徒刑。
中華民國刑法第216條
（行使偽造變造或登載不實之文書罪）
行使第210 條至第215 條之文書者，依偽造、變造文書或登載不
實事項或使登載不實事項之規定處斷。
中華民國刑法第339條
（普通詐欺罪）
意圖為自己或第三人不法之所有，以詐術使人將本人或第三人之
物交付者，處5 年以下有期徒刑、拘役或科或併科1 千元以下罰
金。
以前項方法得財產上不法之利益或使第三人得之者，亦同。
前二項之未遂犯罰之。


司法院資訊處製作；財團法人民間司法改革基金會備份。
